# 房地产企业递延所得税资产确认

提问人：于呈 时间：2018-07-26 23:08:44
陈老师，感谢百忙帮我解答下，多谢！ 一、基本情况甲房地产公司 2016 年底存货 1000 万、 12 月底预售房产 2000 万，当期销售费用400 ，核对预售房产毛利率30%（2000-1000-400）/2000,2016年度会计利润-400万，纳税调增 600 万（2000*30%），应纳企业所得税 50 万（-400+600）*25%。 2017 年度预售房产符合收入确认条件，收入 2000 万、成本 1000 万，当期会计利润 1000 万，纳税调减 600 万，当期应纳企业所得税 100 （1000-600）*25%。二、需要咨询的问题 2016 年度税审报告列示应纳税所得额 200 万（-400+600）,2016年末是否需要确认递延所得税资产-可抵扣亏损？

回答人：chenyiwei
如果依据 2016 年末可获得的信息，能够合理保证 2017 年可获得足够多的应纳税所得额的，则可以确认递延所得税资产，但不是以“可抵扣亏损”的名义，因为 2016 年度的应纳税所得额并不是负数，且 2016 年末并没有累计的税务亏损（应纳税所得额累计负数）。该部分递延所得税资产还是应当以资产、负债的暂时性差异的名义确认。